【裁判字號】    98,訴,329
【裁判日期】    980907
【裁判案由】    侵權行為損害賠償
【裁判全文】
臺灣嘉義地方法院民事裁定             98年度訴字第329號
原      告  乙○○
被      告  甲○○
訴訟代理人  陳靜芳律師
上列當事人間侵權行為損害賠償事件本院裁定如下：
    主  文
本件移送臺灣士林地方法院。
    理  由
一、按訴訟之全部或一部，法院認為無管轄權者，依原告聲請或
    依職權以裁定移送其管轄法院，民事訴訟法第28條第1項定
    有明文。次按因侵權行為涉訟者，得由行為地之法院管轄，
    為民事訴訟法第15條第1項所明定。而管轄權之有無，應依
    原告主張之事實，按諸法律關於管轄之規定而為認定，與其
    請求之是否成立無涉。最高法院56年台抗字第369號判例及6
    5年台抗字第162號判例可資參照。
二、本院為判斷之理由：
（一）本件原告主張被告受臺灣嘉義地方法院委託，為該院92年
      度易字第327號刑事判決，鑑定原告著作有無侵害他人著
      作權。被告竟違反善良管理人注意義務而製作鑑定報告，
      致該報告內容嚴重侵害原告之名譽等權利，是爰依侵權行
      為法律關係，請求被告應更正鑑定報告之內容，其訴之聲
      明詳見起訴狀第11頁至第12頁。則依原告之主張之事實觀
      之，足認其請求被告更正鑑定報告之內容，原告指摘被告
      侵害名譽之行為，係指製作鑑定報告之行為。
（二）鑑定人之鑑定行為地係其進行鑑定及完成鑑定報告之處所
      地，而鑑定人依刑事訴訟法之相關規定到庭實施交互詰問
      之行為，仍僅係本於其鑑定報告內之意見而為陳述，難認
      該進行交互詰問之行為亦為鑑定之一環。本件被告雖曾至
      嘉義地方法院實施交互詰問，然因該行為並非製作鑑定報
      告行為之一部份，無從認嘉義地方法院亦為被告製作鑑定
      報告行為之行為地。故本件被告之行為地僅限於其製作且
      完成系爭鑑定報告之處所地，而被告主張其於臺北市○○
      區○○路3段75巷270號之住所完成鑑定報告（見98年8月
      27日訊問筆錄）。原告又未能舉證證明被告於「嘉義市」
      完成鑑定報告，自難認原告主張本院有管轄權為可採，是
      被告抗辯本院就本件訴訟並無管轄權，尚屬有據，可堪憑
      採。茲原告向無管轄權之本院起訴，顯係違誤，依民事訴
      訟第1條第1項及第15條第1項之規定，應由臺灣士林地方
      法院管轄，而被告亦已聲請將本件訴訟移送有管轄權之臺
      灣士林地方法院，爰將本件移送於被告行為地之管轄法院
      。
三、爰依首開法條裁定如主文。
中    華    民    國    98    年    9     月    7     日
                  民事第二庭法  官  柯月美
以上正本係照原本作成。
如對本裁定抗告須於裁定送達後10日內向本院提出抗告狀。
中    華    民    國    98    年    9     月    7     日
                            書記官  黃怡禎


司法院資訊處製作；財團法人民間司法改革基金會備份。
